臺北高等行政法院判決
　　　　　　　　　　　　　　　　　　 94年度訴字第02912號
原　　　告　甲○○
訴訟代理人　乙○○
被　　　告　臺北市政府社會局
代　表　人　薛承泰（局長）
訴訟代理人　林淑娥
　　　　　　丙○○
　　　　　　丁○○
上列當事人間因損害賠償事件，原告提起行政訴訟。本院判決如
下：
　　主  文
原告之訴駁回。
訴訟費用由原告負擔。
　　事  實
一、原告主張：
    被告以92年7月14日北市社二字第00000000001號函准自92年
    7月起核發原告身心障礙者生活補助每月新臺幣（下同）
    3,000元，但被告92年7月14日北市社二字00000000000號函
    侵害原告之權利，故就原告自92年7月起存續所得之利益，
    請求被告損害賠償云云。
    聲明：請求判命被告應自92年7月起發給原告身心障礙生活
          補助費每個月3,000元之補助及給付原告50萬元之損
          害賠償（見94年12月26日、29日原告書狀）。
          訴訟費用由被告負擔。
二、被告主張：
    (一)依社會救助法第5條規定，原告之低收入戶資格，應列計
      家庭人口共計3人（即原告及原告父母親）。
    (二)依財稅單位所提供最近一年度（91年度）財稅資料顯示：
      1.原告，現年59歲，為輕度精神障礙，依財稅資料顯示無
        薪資所得及存款所得，依社會救助法第9條規定係屬無
        工作能力者，故每月收入以0元計算。
      2.原告父親現年88歲，依財稅資料顯示，有年度利息所得
        共為179,649元，依臺灣銀行公務人員退休優惠存款利
        率百分之十八，存款本金為998,050元。另有投資12 筆
        總額共為2,158,148元，合計存款投資額為3,156,198元
        。
      3.原告母親現年81歲，依財稅資料顯示，有年度利息所得
        為5,085元，依0.03982固定利率計算，有存款本金為
        127,700元，另有投資共為659,040元，合計存款投資額
        為786,740元。
      4.綜上，原告全戶3人存款投資共有3,942,938元，平均每
        人存款投資額為1,314, 313元，依臺北市低收入戶調查
        及生活扶助作業規定第6點規定，平均每人存款本金不
        得超過15萬元，原告全戶3人，存款應在45萬元之限制
        內，實際存款本金合計已超過規定，故不予生活扶助，
        另亦超過身心障礙者補助之動產標準（全家人口之存款
        （含股票投資）之合計限額：單一人口家庭為200萬元
        ，每增加一口，得增加25萬元）。故被告機關以92年7
        月31日北市社二字第09238344900號函自92年7月起不予
        核發原告低收入戶生活扶助及身心障礙者生活補助費揆
        諸前揭規定，並無違誤，請續予維持等語。
    (三)提出內政部92年5月2日內授中社字第0920078558-3號令、
      臺北市政府90年8月23日府祕二字第9010798100號公告、
      91年11月19日府社二字第09107430000號公告、被告92年8
      月20日北市社二字第0923895700號函、92年6月27日北市
      社二字第09233745700號函、92年7月14日北市社二字第
      00000000000號函、92年7月14日北市社二字第0000000000
      1號函、92年7月31日北市社二字第09238344900號函、原
      告全戶戶籍謄本、原告之身心障礙人口基本資料表、原告
      全戶92年度各類所得歸戶清單及全國財產歸戶查詢清單等
      件影本為證。
    聲明：駁回原告之訴。
          訴訟費用由原告負擔。
    理  由
一、按原告之訴，依其所述之事實，在法律上顯無理由者，行政
    法院得不經言詞辯論，逕以判決駁回之，行政訴訟法第107
    第3項定有明文。
二、本件原告因低收入戶生活扶助事件，案經被告審認以92年6
    月27日北市社二字第09233745700號函准自91年10月起核列
    原告為本市低收入戶第四類，惟全戶平均每人存款及投資金
    額超過規定，不予核發生活扶助。嗣被告以92年7月14日北
    市社二字第00000000000號函及北市社二字第00000000001號
    函撤銷前函，並自92年7月起核發身心障礙者生活補助3,000
    元。惟嗣後經被告查調財稅資料以92年7月31日北市社二字
    第09238344900號撤銷92年7月14日北市社二字第0000000000
    1號函，並自92年7月起因全戶平均每人存款及投資金額超過
    規定，不予核發生活扶助及身心障礙者生活補助等情，為兩
    造所不爭，且有上開各該函文、原處分書等件影本附原處分
    卷可稽。
三、原告主張被告92年7月14日北市社二字00000000000號函侵害
    其權利云云，惟其主張為被告所否認。被告則稱原告因低收
    入戶生活扶助事件，案經被告審認以92年6月27日北市社二
    字第09233745700號函准自91年10月起核列原告為本市低收
    入戶第四類，惟全戶平均每人存款及投資金額超過規定，不
    予核發生活扶助亦不予身心障礙者生活補助，嗣被告以92年
    7 月14日北市社二字第09237 504600號函撤銷前函，並無侵
    害原告權利等語，資為爭議。
四、經查，依卷附資料觀之，被告92年7月14日北市社二字00000
    000000號函主旨謂：「撤銷本局92年6月27日北市社二字第
    09233745700號函否准台端不予身心障礙者生活補助部分，
    請查照」，係一撤銷「不予核發身心障礙生活補助」之處分
    ，該處分對於原告應屬有利，故客觀上原告並無因該函而有
    權利被侵害之情事。是以原告主張該函侵害其權利云云，並
    非有據；其因之起訴，請求被告損害賠償，主張被告應自92
    年7月起發給原告身心障礙生活補助費每個月3,000元之補助
    及給付原告50萬元云云；依原告主張之事實以觀，其訴訟在
    法律上顯無理由。爰不經言詞辯論，逕以判決駁回之。又本
    件縱認被告有侵權行為而造成原告權利之損害，核其法律關
    係，亦屬國家賠償事件，應循民事訴訟程序解決，附此敘明
    。
據上論結，本件原告之訴顯無理由，依行政訴訟法第107條第3項
、第98條第3項前段，判決如主文。
中　　華　　民　　國　　94　　年　  12　　月　 30  　 日
                       第五庭審判長法  官　張瓊文
                                   法  官  帥嘉寶
                                   法  官  蕭忠仁
上為正本係照原本作成。
如不服本判決，應於送達後20日內，向本院提出上訴狀並表明上
訴理由，如於本判決宣示後送達前提起上訴者，應於判決送達後
20日內補提上訴理由書（須按他造人數附繕本）。
中　　華　　民　　國　　94　　年　  12　　月　 30  　 日
    　　  　　　　　　　    　     書記官  蕭純純
